【裁判字號】    97,易,1219
【裁判日期】    980114
【裁判案由】    竊盜
【裁判全文】
臺灣屏東地方法院刑事判決              97年度易字第1219號
公  訴  人  台灣屏東地方法院檢察署檢察官
被      告  丙○○
                    （現於臺灣屏東監獄竹田分監執行）
上列被告因竊盜案件，經檢察官提起公訴（97年度偵字第7311號
），嗣被告於本院準備程序進行中先就被訴事實為有罪之陳述，
本院告知被告簡式審判程序之旨，並聽取當事人之意見後，裁定
改由受命法官獨任依簡式審判程序審理，判決如下：
    主  文
丙○○竊盜，累犯，處有期徒刑伍月；又攜帶兇器、毀壞門扇、
於夜間侵入住宅竊盜，累犯，處有期徒刑壹年。應執行有期徒刑
壹年月。
    事  實
一、丙○○前於95年間，因竊盜案件，分別經臺灣高等法院高雄
    分院以95年度上易字第199 號判決處有期徒刑7 月確定，臺
    灣高雄地方法院以95年度易字第944 號判決處有期徒刑10月
    確定，嗣經同法院以96年度聲減字第1554號裁定減刑為有期
    徒刑5 月確定，與前開案件接續執行，而於民國96年7 月16
    日執行完畢。詎仍不知悔改，意圖為自己不法之所有，基於
    竊盜之犯意，於97年10月27日上午11時許，在高雄縣衛武營
    旁之公園附近，見停放在該處之黃俊憲所有之車牌號碼
    7350-PB 號自小客車（原係甲○○所管領使用，於97年10月
    27日上午8 時許，在屏東縣萬丹鄉○○路○ 段39號前，遭不
    詳人士竊取後停放在該處）之車窗未關上，且鑰匙未取下，
    即徒手以該鑰匙發動上開自小客車後將之駛離，而竊取得手
    ；另於同年月28日凌晨1 時30分許之夜間，另行起意，駕駛
    上開竊得之自小客車，前往乙○○位於屏東縣崁頂鄉○○路
    93號之住處，持上開自小客車內置放之客觀上足以對人之生
    命、身體、安全具有危險性而足供兇器使用之一字形螺絲起
    子1 支，毀壞附於乙○○上開住處鐵門而成為鐵門一部分之
    門鎖後，打開該鐵門，入內再將該鐵門旁之電動門旁之鐵柱
    移開，而自移開後產生之空隙侵入乙○○之上開住處內，徒
    手竊取潘朝章之母潘黃淑梅所有之黑色皮包1 只（內有潘黃
    淑梅所有之身分證、機車行照、健保卡各1 張及鑰匙2 支）
    ，得手後，欲離開現場之際，為返家之乙○○當場發現而逮
    獲，警方獲報抵達現場後，扣得上開一字形螺絲起子1 支，
    而查知上情。
二、案經屏東縣警察局東港分局報告臺灣屏東地方法院檢察署檢
    察官偵查起訴。
    理  由
一、本案被告丙○○所犯竊盜案件，非法定刑為死刑、無期徒刑
    或最輕本刑3 年以上有期徒刑之罪，亦非高等法院管轄第一
    審之案件，而被告於本院準備程序中就被訴事實為有罪之陳
    述，本院合議庭乃裁定由受命法官獨任進行簡式審判程序。
    又簡式審判程序之證據調查，依刑事訴訟法第273 條之2 規
    定，不受同法第159 條第1 項審判外陳述排除之限制，再被
    告對於卷內之各項證據，亦不爭執證據能力，故卷內所列之
    各項證據，自得作為證據，先予敘明。
二、上揭事實，業據被告坦承不諱，核與證人乙○○、甲○○於
    警詢、證人乙○○於本院審理時證述之情節大致相符，並有
    扣押筆錄、扣押物品目錄表、失車紀錄各1 份、贓物認領保
    管單3 紙、查獲現場相片等在卷可稽（見警卷第8 至14、16
    至19、21至23、25至27頁、本院卷第31頁），被告前開自白
    顯與事實相符，堪可採信。本件事證明確，自應依法論科。
三、按刑法第321 條第1 項第3 款之攜帶兇器竊盜罪，係以行為
    人攜帶兇器竊盜為其加重條件，此所謂兇器，其種類並無限
    制，凡客觀上足對人之生命、身體、安全構成威脅，具有危
    險性之兇器均屬之，且祇須行竊時攜帶此種具有危險性之兇
    器為已足，並不以攜帶之初有行兇之意圖為必要（最高法院
    79年度台上字第5253號判例意旨參照）；次按刑法第321 條
    第1 項第2 款所謂「毀」係指毀損，稱「越」則指踰越或超
    越，祇要踰越或超越門扇、牆垣或安全設備之行為，使該門
    扇、牆垣或安全設備喪失防閑作用，即該當於前揭規定之要
    件（最高法院55年臺上字第547 號判例參照）；再按，行為
    人毀損門鎖而實施竊盜行為者，究應論以刑法第321 條第1
    項第2 款所定「毀壞門扇」或「毀壞安全設備」之加重條件
    ，須視該門鎖是否屬於門扇之一部份為斷。倘若該鎖乃係構
    成門之一部（如司畢靈鎖）而加以毀壞，即屬前者；惟若毀
    壞者係附加於門上之鎖，則應該當後者所定構成要件（最高
    法院74年度臺上字第243 號判決意旨參照）。查被告行竊時
    所攜帶之一字形螺絲起子，係屬金屬材質，質地堅硬，且如
    前所述，該一字形螺絲起子既得用以破壞前揭門鎖，衡情如
    用於行兇，依一般社會通念，應足以危害他人生命、身體之
    安全，而具有危險性，自屬兇器無疑；又被告以一字形螺絲
    起子破壞被害人乙○○上開住處鐵門之門鎖，打開鐵門侵入
    被害人住宅之行為，已使門喪失防閑作用，揆諸前揭說明，
    其前揭行為已該當該條款所規定之「毀損」安全設備之要件
    ；又被告所破壞之門鎖原本就附在門上，已構成門之一部，
    有證人潘朝章於本院之證詞及現場照片2 張存卷可查（見警
    卷第6 、21頁、本院卷第31頁），揆諸首揭說明，應認上開
    門鎖屬於門扇至明。是被告於夜間攜帶兇器毀壞上開鐵門門
    鎖侵入被害人住宅行竊之行為，係犯刑法第321 條第1 項第
    3 款、第2 款、第1 款之攜帶兇器、毀壞門扇、於夜間侵入
    住宅竊盜罪。又查被告前有如事實欄所示之科刑及執行情形
    ，有臺灣屏東地方法院檢察署刑案資料查註紀錄表、臺灣高
    等法院被告前案紀錄表各1 份附卷足憑，其於刑之執行完畢
    後5 年內，故意再犯本件有期徒刑之2 罪，均為累犯，均應
    依刑法第47條第1 項加重其刑。再被告所犯上開2 罪，犯意
    各別、行為互殊，應予分論並罰。爰審酌被告年輕力壯，不
    思以己力賺取金錢花用，多次竊取他人財物，已造成他人財
    產損失，所為實值非難，又其前已有竊盜前科、素行不佳，
    有前開前科紀錄表可稽，惟念其已坦承犯行、態度良好，犯
    罪手段尚屬平和、被害人均已領回失竊財物等一切情狀，分
    別量處如主文所示之刑，並定其應執行之刑。末者，被告用
    以行竊之上開一字形螺絲起子，並非被告所有乙節，業經被
    告陳述在卷（見本院卷第32頁），依法自不得宣告沒收，附
    此敘明。
據上論斷，應依刑事訴訟法第273 條之1 第1 項、第299 條第1
項前段，刑法第320 條第1 項、第321 條第1 項第3 款、第2 款
、第1 款，第47條第1 項、第51條第5 款，判決如主文。
本案經檢察官李侑姿到庭執行職務。
中    華     民     國    98   年    1    月    14    日
                    刑事第五庭  法  官  陳秀慧
以上正本證明與原本無異。
如不服本判決應於收受判決後10日內向本院提出上訴書狀，並應
敘述具體理由；其未敘述上訴理由者，應於上訴期間屆滿後20日
內向本院補提理由書（均須按他造當事人之人數附繕本）「切勿
逕送上級法院」。
中    華     民     國    98   年    1    月    14    日
                               書記官  溫訓暖
附錄本案論罪科刑法條：
中華民國刑法第320條第1項
意圖為自己或第三人不法之所有，而竊取他人之動產者，為竊盜
罪，處5 年以下有期徒刑、拘役或 5 百元以下罰金。
中華民國刑法第321條第1項第1、2、3款
犯竊盜罪而有左列情形之一者，處六月以上、五年以下有期徒刑
：
一  於夜間侵入住宅或有人居住之建築物、船艦或隱匿其內而犯
    之者。
二  毀越門扇、牆垣或其他安全設備而犯之者。
三  攜帶兇器而犯之者。


司法院資訊處製作；財團法人民間司法改革基金會備份。
